【裁判字號】    99,訴,1652
【裁判日期】    991208
【裁判案由】    毒品危害防制條例
【裁判全文】
臺灣臺北地方法院刑事判決              99年度訴字第1652號
公  訴  人  臺灣臺北地方法院檢察署檢察官
被      告  高鴻川
上列被告因違反毒品危害防制條例案件，經檢察官提起公訴（99
年度毒偵字第3197號），被告就被訴事實為有罪之陳述，本院合
議庭裁定由受命法官以簡式審判程序審理，判決如下：
    主  文
高鴻川施用第二級毒品，處有期徒刑陸月，扣案第二級毒品甲基
安非他命貳包（驗後淨重合計壹點陸貳肆捌公克，另有直接包裝
毒品而殘有甲基安非他命於上不可完全析離之塑膠袋貳只）、殘
有第二級毒品甲基安非他命於上不可完全析離之玻璃球壹只，均
沒收銷燬之；又施用第一級毒品，處有期徒刑玖月。應執行有期
徒刑壹年貳月，扣案第二級毒品甲基安非他命貳包（驗後淨重合
計壹點陸貳肆捌公克，另有直接包裝毒品而殘有甲基安非他命於
上不可完全析離之塑膠袋貳只）、殘有第二級毒品甲基安非他命
於上不可完全析離之玻璃球壹只，均沒收銷燬之。
    事  實
一、高鴻川前因施用毒品案件，經本院以88年毒聲字第1598號裁
    定送觀察、勒戒，經入所執行，認無繼續施用毒品之傾向，
    經臺灣臺北地方法院檢察署檢察官以88年度偵字第10127 號
    為不起訴處分確定。又因施用毒品案件，經本院以88年度毒
    聲字第3163號裁定送觀察、勒戒後，認有繼續施用毒品之傾
    向，再經本院以89年度毒聲字第159 號裁定令入戒治處所施
    以強制戒治，經停止戒治及撤銷停止戒治，於90年7 月20日
    執行完畢。又因施用毒品案件，經本院以90年度訴字第441
    號判決判處應執行有期徒刑1 年6 月確定。於93年間再因施
    用毒品案件，經本院以93年度訴字第787 號判決判處應執行
    有期徒刑1 年7 月確定。猶不知悔悟，竟基於施用第二級毒
    品甲基安非他命及第一級毒品海洛因之意，於99年6 月12日
    下午某時，在臺北縣林口鄉某處，向他人購得甲基安非他命
    及海洛因而持有，進而於翌日（13日）下午6 時許，在臺北
    縣新店市○○路2 巷36弄1 號5 樓，以將甲基安非他命置於
    扣案玻璃球內燒烤生煙吸聞之方式，施用甲基安非他命1 次
    ；又於同日晚上7 時許，以將海洛因摻入香菸點燃吸入之方
    式，施用海洛因1 次，其後並將煙蒂丟棄。嗣於99年6 月14
    日下午4 時許，在臺北縣新店市○○路2 巷36弄1 號5 樓為
    警持搜索票查獲，並當場扣得甲基安非他命2 包（驗前淨重
    合計1.6250公克，驗後淨重合計1.6248公克，另有直接包裝
    毒品而殘有甲基安非他命於上不可完全析離之塑膠袋2 只）
    及殘有甲基安非他命於上不可完全析離之玻璃球1 只，始查
    知上情。
二、案經臺北縣政府警察局報告臺灣板橋地方法院檢察署檢察官
    呈請臺灣高等法院檢察署檢察長令轉臺灣臺北地方法院檢察
    署檢察官偵查起訴。
    理  由
一、按除被告所犯為死刑、無期徒刑、最輕本刑為3 年以上有期
    徒刑之罪或高等法院管轄第一審案件者外，於法院準備程序
    進行中，被告先就被訴事實為有罪之陳述時，審判長得告知
    被告簡式審判程序之旨，並聽取當事人、代理人、辯護人及
    輔佐人之意見後，裁定進行簡式審判程序；且受命法官行準
    備程序，與法院或審判長有同一之權限；又簡式審判程序之
    證據調查，不受刑事訴訟法第159 條第1 項、第161 條之2
    、第161 條之3 、第163 條之1 及第164 條至第170 條規定
    之限制，刑事訴訟法第273 條之1 第1 項、第279 條第2 項
    前段、第273 條之2 分別定有明文。本案被告所為，係犯死
    刑、無期徒刑、最輕本刑為3 年以上有期徒刑以外之罪，其
    於準備程序中就被訴事實為有罪之陳述，經法官告知簡式審
    判程序之旨，並聽取公訴人、被告之意見後，認為適宜由受
    命法官獨任進行簡式審判程序，依刑事訴訟法第273 條之1
    第1 項規定，合議庭裁定由受命法官獨任進行審判程序，合
    先敘明。
二、上揭事實業據被告高鴻川坦承不諱（本院卷第63頁反面），
    且有扣押物品清單、臺北縣政府警察局刑事警察大隊偵辦毒
    品危害防制條例案件被移送人姓名代號對照表、臺北縣政府
    警察局查獲毒品案件尿液檢體監管紀錄表、臺灣檢驗科技股
    份有限公司濫用藥物檢驗報告各1 紙附卷可稽（本院卷第47
    、49頁、板檢99毒偵字第6360號卷第30、29、28頁），復有
    交通部民用航空局航空醫務中心毒品鑑定書1 紙、現場及扣
    案物品照片4 紙在卷可佐（板檢99毒偵字第6360號卷第27、
    33 頁 ），並有甲基安非他命2 包（驗前淨重合計1.6250公
    克，驗後淨重合計1.6248公克，另有直接包裝毒品而殘有甲
    基安非他命於上不可完全析離之塑膠袋2 只）、殘有甲基安
    非他命於上不可完全析離之玻璃球1 只扣案足憑，本案被告
    自白業有相當之補強證據，被告確有上開施用海洛因及甲基
    安非他命之犯行。又被告前有多次施用毒品行為經觀察、勒
    戒及法院判刑確定等情，亦有臺灣高等法院被告前案紀錄表
    在卷可查，其於五年內再犯本案，已無再次施以觀察、勒戒
    或強制戒治之必要，自應依法科刑。綜上所述，本案事證明
    確，被告犯行洵堪認定，應依法論科。
三、按海洛因、甲基安非他命分別係毒品危害防制條例第2 條第
    2 項第1 款、第2 款所規定之第一級毒品、第二級毒品，不
    得非法持有、施用。被告非法持有該等毒品進而施用，核其
    所為，係分別犯毒品危害防制條例第10條第2 項之施用第二
    級毒品罪、第10條第1 項之施用第一級毒品罪。被告持有第
    一級毒品及第二級毒品之低度行為，均已分別為施用之高度
    行為所吸收，不另論罪。被告所犯前開2 罪，犯意各別，行
    為互殊，應分論併罰。爰審酌被告曾有觸犯施用毒品之犯行
    ，雖經觀察、勒戒之執行，仍未能斷戒施用毒品惡習，顯見
    其戒治意志不堅，缺乏勒戒動機，本應從重量刑。惟念其施
    用毒品係對己身殘害，未造成他人具體危害，且能於本院審
    理時坦承犯行，態度尚稱良好，復衡其犯罪之動機、目的、
    手段及其品性、生活狀況及智識程度等一切情狀，分別量處
    如主文之刑，並定其應執行之刑，以資儆懲。
四、扣案之晶體2 包，晶體確為甲基安非他命，而直接包裝毒品
    之夾鏈袋2 只，則殘有甲基安非他命於上不可完全析離，確
    係第二級毒品甲基安非他命2 包（驗前淨重合計1.6250公克
    ，驗後淨重合計1.6248公克，另有直接包裝毒品而殘有甲基
    安非他命於上不可完全析離之塑膠袋2 只）；扣案之玻璃球
    1 只，確係被告用以施用甲基安非他命所用之物，其上殘有
    甲基安非他命不可完全析離，應視之為毒品等事實，業據被
    告供述在卷，且有交通部民用航空局航空醫務中心毒品鑑定
    書1 紙及扣案物品相片在卷可查，均應依毒品危害防制條例
    第18條第1 項前段之規定，不問屬於犯人所有與否，均在各
    罪項下宣告沒收銷燬之。
據上論斷，應依刑事訴訟法第273 條之1 第1 項、第299 條第1
項前段，毒品危害防制條例第10條第2 項、第1 項、第18條第1
項前段，刑法第11條、第51條第5 款，判決如主文。
本案經檢察官葉惠燕到庭執行職務。
中    華    民    國    99    年    12    月    8     日
                  刑事第七庭  法  官  林勇如
上正本證明與原本無異。
如不服本判決應於收受送達後10日內向本院提出上訴書狀，並應
敘述具體理由；其未敘述上訴理由者，應於上訴期間屆滿後20日
內向本院補提理由書（均須按他造當事人之人數附繕本）「切勿
逕送上級法院」。
                              書記官  葉潔如
中    華    民    國    99    年    12    月    8     日
附錄本案論罪科刑法條全文：
毒品危害防制條例第10條
施用第一級毒品者，處6 月以上5 年以下有期徒刑。
施用第二級毒品者，處3 年以下有期徒刑。

司法院資訊處製作；財團法人民間司法改革基金會備份。
